【裁判字號】    97,易,1075
【裁判日期】    970516
【裁判案由】    竊盜
【裁判全文】
臺灣板橋地方法院刑事判決              97年度易字第1075號
公  訴  人  臺灣板橋地方法院檢察署檢察官
被      告  丙○○
                    （現另案於臺灣臺北監獄臺北分監執行）
上列被告因竊盜案件，經檢察官提起公訴（97年度偵字第6317號
），本院依簡式審判程序判決如下：
    主  文
丙○○共同竊盜，累犯，處有期徒刑陸月。又共同竊盜，累犯，
處有期徒刑肆月。又共同竊盜，累犯，處有期徒刑伍月。應執行
有期徒刑壹年壹月。
    事  實
一、丙○○有竊盜、搶奪、違反毒品危害防制條例等多項前科。
    前因連續竊盜案件，經本院以94年度簡字第490 號刑事簡易
    判決判處有期徒刑六月確定；又因施用第一級、第二級毒品
    案件，經本院以94年度訴字第193 號刑事判決分別判處有期
    徒刑八月、四月確定。上開三案嗣並經本院以94年度聲字第
    2769號裁定應執行有期徒刑一年三月確定，後於民國95年10
    月16日縮刑期滿執行完畢。
二、詎丙○○仍不知悔改，復與真實姓名年籍不詳、綽號「阿忠
    」之成年男子，共同基於意圖為自己不法所有之竊盜犯意聯
    絡，先後為下列犯行：
(一)於97年1 月20日18時10分許，與「阿忠」一同駕駛向友人所
    借用車牌號碼為HN-0039 號之自小客車至臺北縣新莊市○○
    路48巷「竣業華城社區」之地下停車場內，共同竊取甲○○
    所有之馬達二具、電纜線二捲、空氣壓縮機一具、汽車電池
    一個及氣動釘槍一支，得手旋即逃逸。嗣於同年月21日8 時
    許，至位於臺北縣樹林市○○路1 之10號之資源回收場，以
    新臺幣（下同）三千元之價格，販賣予不知情之劉俊男（所
    涉故買贓物部分，業經檢察官為不起訴處分確定）。
(二)於97年1 月29日8 時前之某時，與「阿忠」一同駕駛上開自
    小客車至臺北縣新莊市○○路653 號1 樓，共同竊取乙○○
    所有之沉水馬達一具，得手後旋即逃逸。嗣於同日9 時30分
    許，再至上開資源回收場，以八百元之價格，販賣予不知情
    之劉俊男。
(三)於97年2 月5 日15時30分許，與「阿忠」一同駕駛上開自小
    客車至臺北縣新莊市○○路421 巷14號1 樓，共同竊取丁○○所有之電動吊車馬達一具，得手後旋即逃逸。嗣於同日12
    時30分許，復至上開資源回收場，以一千二百元之價格，販
    賣予不知情之劉俊男。
(四)嗣經甲○○、乙○○、丁○○報警後，經警調閱現場監視器
    錄影畫面鎖定車號，循線於97年2 月12日19時20分許，在臺
    北縣新莊市○○路51巷5 號前查獲。
三、案經乙○○、丁○○訴由臺北縣政府警察局新莊分局報請臺
    灣板橋地方法院檢察署檢察官偵查起訴。
    理  由
一、本件被告丙○○所犯係死刑、無期徒刑、最輕本刑為三年以
    上有期徒刑以外之罪，其於準備程序中就被訴事實為有罪之
    陳述，經法官告知簡式審判程序之旨，並聽取公訴人、被告
    之意見後，本院業已於97年4 月30日依刑事訴訟法第273 條
    之1 第1 項之規定，裁定進行簡式審判程序。是證人劉俊男
    、甲○○、乙○○、丁○○於警詢中所為之陳述，雖均係被
    告以外之人於審判外所為之言詞或書面陳述，然依刑事訴訟
    法第159 條第2 項前段之規定，於簡式審判程序中均得作為
    證據，合先敘明。
二、前揭事實業據被告於警詢、偵查及本院審理中均坦承不諱，
    核與證人甲○○、乙○○、丁○○於警詢中、證人劉俊男於
    警詢及偵查中所為之證述相符，並有監視器錄影畫面翻拍照
    片七幀、上開自小客車照片二幀附卷可稽，足認被告上開所
    為不利於己之自白與事實相符。據此，本案事證明確，被告
    犯行堪以認定。
三、論罪科刑部分：
(一)核本件被告先後所為三次竊盜犯行，均係犯刑法第320 條第
    1 項之竊盜罪。其與「阿忠」間有犯意聯絡、行為分擔，均
    為共同正犯。又其所犯上開三罪間，犯意各別、行為互殊，
    應予分論併罰。
(二)被告前因連續竊盜案件，經本院以94年度簡字第490 號刑事
    簡易判決判處有期徒刑六月確定；又因施用第一級、第二級
    毒品案件，經本院以94年度訴字第193 號刑事判決分別判處
    有期徒刑八月、四月確定。上開三案並經本院以94年度聲字
    第2769號裁定應執行有期徒刑一年三月確定，嗣於95年10月
    16日縮刑期滿執行完畢乙節，有臺灣高等法院被告前案紀錄
    表一份在卷可按，其受有期徒刑執行完畢後五年內，故意再
    犯本件有期徒刑以上之各罪，均為累犯，皆應依刑法第47條
    第1 項之規定加重其刑。
(三)本院爰審酌被告有如犯罪事實欄所述之多項前科，有上開被
    告前案紀錄表一份在卷可按，素行不佳，其犯罪之動機係為
    貪圖不法利益、犯罪手段、所竊取之財物價值各達四萬五千
    元、二萬五千元、三萬八千元（依被害人甲○○、乙○○、
    丁○○於警詢中所述），被害人之損失非輕，暨被告犯罪後
    坦承犯行之態度等一切情狀，依犯罪時間先後暨被害人所受
    損失程度分別量處如主文所示之刑，並定其應執行之刑，以
    示懲儆。
據上論斷，應依刑事訴訟法第273 條之1 第1 項、第299 條第1
項前段，刑法第320 條第1 項、第51條第5 款，刑法施行法第1
條之1 第1 項、第2 項前段，判決如主文。
本案經檢察官吳宗光到庭執行職務。
中    華    民    國    97    年    5     月    16    日
                  刑事第十七庭  法  官 張紹省
以上正本證明與原本無異。
如不服本判決應於送達後十日內向本院提出上訴狀
                                書記官 周雅玲
中    華    民    國    97    年    5     月    22    日
附錄本案論罪科刑法條全文：
中華民國刑法第320條第1項
意圖為自己或第三人不法之所有，而竊取他人之動產者，為竊盜
罪，處五年以下有期徒刑、拘役或五百元以下罰金。


司法院資訊處製作；財團法人民間司法改革基金會備份。
